【裁判字號】    95,訴,1179
【裁判日期】    950731
【裁判案由】    重傷害
【裁判全文】
臺灣臺中地方法院刑事判決              95年度訴字第1179號
公  訴  人  臺灣臺中地方法院檢察署檢察官
被      告  甲○○
                    （現因另案於臺灣臺中看守所羈押中）
指定辯護人  本院公設辯護人乙○○
上列被告因重傷害案件，經檢察官提起公訴（九十四年度偵緝字
第一九一七號），本院判決如下：
    主    文
甲○○使人受重傷未遂，累犯，處有期徒刑貳年拾月。
    犯罪事實
一、甲○○前因偽造有價證券案件，經本院以九十二年度訴字第
    一八七○號判決處以有期徒刑五月，如易科罰金，以銀元三
    百元折算一日確定，甫於民國九十三年一月三十日易科罰金
    執行完畢。詎其猶不知悔改，於九十三年二月二十七日凌晨
    三時二十分許，在臺中市○○路○段二五號「銘冠理容ＫＴ
    Ｖ」消費完畢後，以新臺幣三千三百元之代價，帶該店坐檯
    小姐丙○○出場。嗣於同日凌晨四時許，甲○○與丙○○回
    到臺中縣大里市○○路一一五號之一「鋼管舞孃檳榔攤」時
    ，竟因細故與丙○○發生口角，其後並基於重傷害之犯意，
    持檳榔攤內之木椅朝丙○○頭部砸擊，迨丙○○倒地無意識
    後，甲○○續而持不詳姓名之人置放於檳榔攤內之開山刀一
    支，朝丙○○手、腳猛力揮砍，致丙○○受有頭部撕裂傷約
    五公分、左上臂深部撕裂傷約十公分、左肘關節脫位、左大
    腿撕裂傷約七公分、右小腿深部撕裂傷約十一公分、四公分
    、四公分及六公分、右側臗骨韌帶砍傷合併完全斷裂、右側
    足伸大趾長肌、足伸長肌及脛前肌肌腱節斷、右側脛骨砍斷
    碎片等傷害。甲○○罷手後將丙○○載往臺中縣大里市○○
    路八三九號「鋼管舞孃檳榔攤」告知負責人吳金賢上開情事
    ，並徵詢吳金賢意見後，方將丙○○載送至財團法人仁愛綜
    合醫院，幸經醫院醫護人員緊急搶救，始未生肢體毀敗之結
    果。嗣經財團法人仁愛綜合醫院通報警方處理，警方在「鋼
    管舞孃檳榔攤」內扣得上揭開山刀一支，及血衣、褲襪各一
    件，始知上情。
二、案經丙○○訴由臺中縣警察局霧峰分局報請臺灣臺中地方法
    院檢察署檢察官偵查起訴。
    理    由
一、按被告以外之人於審判外之言詞或書面陳述，除法律有規者
    外，不得作為證據；又被告以外之人於審判外之陳述，雖不
    符前四條之規定，而經當事人於審判程序同意作為證據，法
    院審酌該言詞陳述或書面陳述作成時之情況，認為適當者，
    亦得為證據，刑事訴訟法第一百五十九條第一項及第一百五
    十九條之五第一項分別定有明文。查被告於本院審理時同意
    將告訴人丙○○及證人林嘉輝、陳俊智、方淑婷、胡永祥、
    吳金賢、巫宏林等人之警詢及偵訊時之陳述做為證據（參見
    本院卷第三六、三七頁），則依刑事訴訟法第一百五十九條
    之五第一項之規定，為傳聞法則之例外，有證據能力，本院
    自得引為判決之依據，合先敘明。
二、上揭事實，業據被告甲○○於偵查中及本院審理時均坦承不
    諱，核與告訴人丙○○及證人林嘉輝、陳俊智、方淑婷、胡
    永祥、吳金賢、巫宏林等人於警詢、偵查中之指證述情節相
    符，並有財團法人仁愛綜合醫院診斷證明書、現場圖、遠傳
    電信股份有限公司通聯紀綠、內政部警政署刑事警察局九十
    三年三月十七日刑紋字第○九三○○六一○九一號鑑驗書、
    內政部警政署刑事警察局九十二年六月二十三日刑醫字第○
    九三○○七六九六四號鑑驗書、財團法人仁愛綜合醫院九十
    三年八月十三日仁總字第九三○○○八四二號函附之告訴人
    丙○○病歷資料各一份在卷可稽，復有前揭開山刀一支扣案
    可佐，足見被告自白與事實相符。本院公設辯護人雖稱：被
    告無使人受重傷之故意云云，然本院觀諸被告使用之刀械長
    又鋒利，且告訴人丙○○所受傷勢多處韌帶斷裂，深及骨骼
    ，可見被告下手之重，堪信被告有使告訴人丙○○受肢體毀
    敗之重傷故意，況被告對此重傷害之犯意亦坦承不諱，是公
    設辯護人此部分尚有誤會，併予敘明。綜上，本案事證明確
    ，被告犯行已堪認定，應依法論科。
二、核被告所為，係犯刑法第二百七十八條第三項、第一項之使
    人受重傷未遂罪。被告固已著手於使告訴人受重傷之行為，
    然告訴人於偵查中陳稱：傷勢外表復原了，但有後遺症，無
    法站太久，腳會酸等語（參見臺灣臺中地方法院檢察署偵查
    卷宗第一九頁），故告訴人之肢體既未完全、永久喪失效用
    ，未達重傷程度，而為未遂犯，爰依修正前刑法第二十六條
    前段之規定，按既遂犯之刑度減輕其刑（九十四年二月二日
    修正公布，九十五年七月一日施行之刑法，關於未遂犯部分
    ，將一般未遂犯處罰效果之規定由修正前刑法第二十六條前
    段，改列至修正後刑法第二十五條第二項，此係立法體例之
    清晰化，非法律變更，惟因本案累犯部分適用修正前刑法規
    定，為使適用法律體例一致，亦應適用行為時即修正前之未
    遂犯規定，併予敘明）。甲○○前因偽造有價證券案件，經
    本院以九十二年度訴字第一八七○號判決處以有期徒刑五月
    ，如易科罰金，以銀元三百元折算一日確定，於九十三年一
    月三十日易科罰金執行完畢，有臺灣高等法院被告前案紀錄
    表及臺灣臺中地方法院檢察署刑案資料查註紀錄表在卷可憑
    ，而被告行為後，刑法第四十七條業於九十四年二月二日修
    正公布，並於九十五年七月一日施行，修正前刑法第四十七
    條規定：「受有期徒刑之執行完畢，或受無期徒刑或有期徒
    刑一部之執行而赦免後，五年以內再犯有期徒刑以上之罪者
    ，為累犯，加重本刑至二分之一。」修正後刑法第四十七條
    第一項規定：「受徒刑之執行完畢，或一部之執行而赦免後
    ，五年以內故意再犯有期徒刑以上之罪者，為累犯，加重本
    刑至二分之一。」故被告前受有期徒刑執行完畢，五年內再
    犯本件有期徒刑以上之罪，不論依修正前之刑法第四十七條
    ，或修正後之刑法第四十七條第一項之規定，均構成累犯，
    對被告而言並無有利或不利之情形，自不生新舊法比較之問
    題，應逕依行為時即修正前刑法第四十七條累犯之規定加重
    其刑，並先加重後減輕之。爰審酌被告僅因細故與告訴人發
    生爭吵，即以激烈之暴力手段，欲使告訴人受重大之傷害，
    致告訴人受有前述之傷勢，殊值非難，且尚未與告訴人達成
    和解，並賠償其損害，暨其智識、素行、犯罪之動機、手段
    ，及犯後坦承犯行，態度尚可等一切情狀，量處如主文所示
    之刑，以示懲儆。至扣案之血衣、褲襪各一件，非被告所有
    供犯罪所用之物，而扣案之開山刀一支，被告否認為其所有
    ，本院復查無證據證查係被告所有，故均非得為沒收之客體
    ，附此敘明。
據上論斷，應依刑事訴訟法第二百九十九條第一項前段，刑法第
二百七十八條第三項、第一項、修正前刑法第二十六條前段、第
四十七條，判決如主文。
中    華    民    國    95    年    7     月    31    日
                  刑事第十三庭  審判長法  官  陳慧珊
                                      法  官  李秋娟
                                      法  官  黃裕仁
上正本證明與原本無異。
如不服本判決，應於送達後十日內向本院提出上訴狀（須附繕本
），上訴於臺灣高等法院臺中分院。
                                      書記官  王嘉仁
中    華    民    國    95    年    7     月    31    日
附錄論罪科刑法條
中華民國刑法第二百七十八條
使人受重傷者，處五年以上十二年以下有期徒刑。
犯前項之罪因而致人於死者，處無期徒刑或七年以上有期徒刑。
第一項之未遂犯罰之。


司法院資訊處製作；財團法人民間司法改革基金會備份。
